【裁判字號】    97,易,478
【裁判日期】    970324
【裁判案由】    毒品危害防制條例
【裁判全文】
臺灣板橋地方法院刑事判決               97年度易字第478號
公  訴  人  臺灣板橋地方法院檢察署檢察官
被      告  甲○○
上列被告因違反毒品危害防制條例案件，經檢察官提起公訴（96
年度毒偵字第9943號），因被告於準備程序中就被訴事實為有罪
之陳述，經本院裁定進行簡式審判程序，並判決如下：
    主  文
甲○○施用第二級毒品，累犯，處有期徒刑拾月。扣案之甲基安
非他命壹包（驗餘淨重零點貳伍參公克），沒收銷燬；包裝上開
甲基安非他命之外包裝袋壹只、酒精燈壹個及吸食器壹組，均沒
收之。
    事  實
一、甲○○因施用毒品案件，經2 次觀察勒戒後，均認無繼續施
    用毒品之傾向，分別經臺灣板橋地方法院檢察署檢察官以87
    年度偵字第6496號、88年度偵字第3336號為不起訴處分確定
    ；復因施用毒品，經臺灣士林地方法院裁定送觀察、勒戒，
    因認有繼續施用毒品之傾向，令入戒治處所施以強制戒治，
    於民國89年8 月25日停止強制戒治出所，所餘期間付保護管
    束，於90年2 月2 日強制戒治執行完畢，另由臺灣士林地方
    法院以89年度簡字第101 號判處有期徒刑6 月確定；復因施
    用毒品，經臺灣士林地方法院以90年度易字第578 號判處有
    期徒刑7 月確定；再因施用毒品案件，經臺灣桃園地方法院
    以95年度桃簡字第943 號判處有期徒刑6 月確定；又因施用
    毒品，經本院以95年度易字第2125號判處有期徒刑7 月，依
    法減為有期徒刑3 月15日確定，於96年8 月6 日易科罰金執
    行完畢；再因施用毒品，經本院以96年度易字第2884號、第
    3636號分別判處有期徒刑7 月、8 月確定。詎仍不知悔改，
    於強制戒治執行完畢釋放後5 年內，再犯上開施用毒品案件
    後，基於施用第二級毒品甲基安非他命之犯意，於96年12月
    4 日晚間10時許，在停放於臺北縣五股鄉○○路旁由其駕駛
    之車牌號碼9518-FF 號自用小客車內，以放置甲基安非他命
    於玻璃球燒烤產生煙霧之方式，施用第二級毒品甲基安非他
    命1 次。嗣於同年12月5 日凌晨0 時27分許，於臺北縣板橋
    市○○路○ 段38號前，為警攔檢，並扣得甲基安非他命1 包
    （淨重0.254 公克，取0.001 公克鑑驗用罄，驗餘淨重0.25
    3 公克）、甲○○所有供施用甲基安非他命所用之玻璃吸食
    器1 組及酒精燈1 個，另經警採其尿液檢驗後，呈甲基安非
    他命陽性反應，始查悉上情。
二、案經臺北縣政府警察局移送臺灣板橋地方法院檢察署檢察官
    偵查起訴。
    理  由
一、上揭施用第二級毒品甲基安非他命之事實，迭據被告甲○○
    於警詢、偵查中及本院審理中坦承不諱，而被告為警查獲時
    採集之尿液，經送驗結果呈甲基安非他命陽性反應，此有台
    灣檢驗科技股份有限公司CH/2007/C0358 號濫用藥物尿液檢
    驗報告、臺北縣政府警察局刑警大隊偵辦獲毒品案件尿液代
    碼對照表各1份及照片5幀在卷可佐，另有甲基安非他命1 包
    （淨重0.254公克，取0.001公克鑑驗用罄，驗餘淨重 0.253
    公克）、酒精燈1 個、甲○○所有供施用甲基安非他命所用
    之玻璃吸食器1 組扣案可憑，被告上開自白與事實相符，堪
    信其為真實。又被告前因施用毒品案件，經觀察勒戒後，均
    認無繼續施用毒品之傾向，經臺灣板橋地方法院檢察署檢察
    官分別以87年度偵字第6496號、88年度偵字第3336號為不起
    訴處分確定；復因施用毒品，經臺灣士林地方法院裁定送觀
    察、勒戒，因認有繼續施用毒品之傾向，令入戒治處所施以
    強制戒治，於民國89年8 月25日停止強制戒治出所，並由臺
    灣士林地方法院以89年度簡字第101 號判處有期徒刑6 月確
    定；復因施用毒品，經臺灣士林地方法院以90年度易字第57
    8 號判處有期徒刑7 月確定；再因施用毒品案件，經臺灣桃
    園地方法院以95年度桃簡字第943 號判處有期徒刑6 月確定
    ；又因施用毒品，經本院以95年度易字第2125號判處有期徒
    刑7 月，依法減為有期徒刑3 月15日確定；再因施用毒品，
    經本院以96年度易字第2884號、第3636號分別判處有期徒刑
    7 月、8 月確定，有臺灣高等法院被告前案紀錄表1 份附卷
    可佐，其於強制戒治執行完畢釋放後5 年內，再犯上開施用
    毒品案件後，再為本件施用毒品犯行，應可認定。本案事證
    明確，被告犯行洵堪認定，應予依法論科。
二、核被告甲○○所為，係犯毒品危害防制條例第10條第2 項之
    施用第二級毒品罪。被告施用甲基安非他命前後持有甲基安
    非他命行為，因意在供己施用，是其持有之低度行為應為施
    用之高度行為所吸收，不另論罪。被告前因施用毒品，經本
    院以95年度易字第2125號判處有期徒刑7 月，依法減為有期
    徒刑3 月15日確定，於96年8 月6 日易科罰金執行完畢，有
    上開刑案紀錄表1 份在卷可參，其於5 年以內故意再犯本件
    有期徒刑以上之罪，為累犯，應依刑法第47條第1 項規定加
    重其刑。爰審酌被告有多次施用毒品之前科紀錄、其犯罪之
    手段、高職畢業之智識程度、施用毒品係對自己身體之殘害
    ，及其犯罪後坦承犯行之態度等一切情狀，認公訴人求處有
    期徒刑1年2月尚屬過重，量處如主文所示之刑。
三、扣案之白色透明結晶粉末1 包（淨重0.254公克，取0.001公
    克鑑驗用罄，驗餘淨重0.253 公克），為第二級毒品甲基安
    非他命，有交通部民用航空局航空醫務中心航藥鑑字第0962
    299號毒品鑑定書1紙附卷可憑，應依毒品危害防制條例第18
    條第1 項前段規定沒收並銷燬之。扣案包裝上開甲基安非他
    命之外包裝袋1 只（非不可與毒品分離，係用於包裹毒品，
    防止其裸露、潮濕，便於攜帶施用）、酒精燈1 個、吸食器
    1 組，均為被告所有，並供犯罪所用之物，業據被告於本院
    審理中供明在卷，爰依刑法第38條第1 項第2 款規定宣告沒
    收。
據上論斷，應依刑事訴訟法第273 條之1 第1 項、第299 條第 1
項前段，毒品危害防制條例第10條第2 項、第18條第1 項前段，
刑法第11條前段、第47條第1 項、第38條第1 項第2 款，判決如
主文。
本案經檢察官陳旻源到庭執行職務。
中    華    民    國    97    年    3     月    24    日
                  台灣板橋地方法院刑事第十三庭
                      法  官  俞秀美
以上正本證明與原本無異。
如不服本判決，應於判決送達後10日內向本院提出上訴狀（應附
繕本）。
                      書記官  謝怡貞
中    華    民    國    97    年    3     月    24    日
附錄本案論罪科刑之法條：
毒品危害防制條例第10條
施用第一級毒品者，處 6 月以上 5 年以下有期徒刑。
施用第二級毒品者，處3 年以下有期徒刑。


司法院資訊處製作；財團法人民間司法改革基金會備份。
